# 请教陈老师。这个业务是否属于外销？

提问人：武凯华 时间：2017-01-09 16:35:02
从事电子商务的香港全资子公司与香港注册的客户签订合同，从澳洲进货销售给香港客户。单体来看不算外销。但从合并层面的话算外销吧？请教陈老师。

回答人：chenyiwei
为何要做这一判断？是基于什么目的？

提问人：武凯华 时间：2017-01-10 17:39:38
陈老师好，目的是判断公司是否有境外销售？

回答人：chenyiwei
判断有无境外销售的目的是什么？确定是否要访谈境外客户？